臺灣板橋地方法院刑事判決　　　　　　　　　　　　　九十一年度訴字第九九號
　　公　訴　人　臺灣板橋地方法院檢察署檢察官
　　被　　　告　甲○○
右列被告因違反毒品危害防制條例案件，經檢察官提起公訴（九十年度毒偵字第四三
九九號、九十一年度毒偵字第四七八、八二四、一一八二、一二八九號），本院判決
如左：
    主  文
甲○○連續施用第一級毒品，累犯，處有期徒刑壹年陸月。
扣案之第一級毒品海洛因貳小包（分別淨重零點零肆公克、零點參伍公克）均沒收銷
燬之。
    事  實
一、甲○○於民國八十五年曾因違反肅清煙毒條例案件，經本院判處有期徒刑三年三
    月，於八十九年十二月十六日徒刑執行完畢。又於八十七年間因施用第一級毒品
    案件，經本院於八十八年十一月二十九日以八十七訴字第八七六號判決免刑確定
    。復於八十八年間，因施用毒品案件，經本院以八十八年度毒聲字第三五五０號
    裁定送勒戒處所觀察勒戒後，再以八十八年度毒聲字第三九０七號裁定令入戒治
    處所施以強制戒治一年，於八十九年六月二十七日期滿後，由臺灣板橋地方法院
    檢察署檢察官於八十九年七月二十一日以八十九年度戒毒偵字第四六八號為不起
    訴處分確定。詎仍無悛悔之意，復基於施用第一級毒品海洛因之概括犯意，自九
    十年二月初某日起至九十一年二月五日止，在台北縣泰山鄉○○路○段二七三巷
    十四弄十二號五樓住處房間內或其他地點等處，連續施用第一級毒品海洛因多次
    ，為警分別於九十年九月二十一日十八許持搜索票搜索其友人林瑞宏位於台北
    縣新莊市○○路一八二巷二弄十號之住處而查獲、九十年十一月十六日二十時
    二十分許持搜索票在甲○○上開住處查獲，並扣得海洛因一小包（淨重零點零四
    公克，包裝重零點二一公克）、九十年十一月二十四日十三時四十分許經警通
    知報到採尿而查獲、九十一年一月八日經警通知報到採尿而查獲、九十一年
    二月五日二十時二十分許在台北縣新莊市○○路萬安公園門口查獲，並扣得海洛
    因一小包（淨重零點三五公克，包裝重零點二公克）。甲○○業經本院於九十一
    年二月八日以九十一年度毒聲字第四九０號裁定令入戒治處所施以強制戒治一年
    。
二、案經台北市政府警察局大安分局（部分）、台北縣政府警察局新莊分局（—
    部分）報告臺灣板橋地方法院檢察署檢察官偵查起訴。
    理  由
一、訊據被告甲○○對於右揭連續施用第一級毒品海洛因之事實，坦承不諱，且被告
    為警採取之尿液，經送檢驗，以酵素免疫分析法初步檢驗，再以氣相層析質譜分
    析法確認結果，均呈鴉片類（嗎啡）陽性反應，分別有台北市立療養院九十年
    九月二十八日出具之煙毒尿液檢驗報告書暨法務部調查局九十一年四月二十五日
    出具之檢驗通知書，昭信科技顧問股份有限公司九十年十一月二十九日出具之
    濫用藥物陽性檢體檢驗報告，台灣檢驗科技股份有限公司九十年十二月五日出
    具之濫用藥物檢驗報告，台灣檢驗科技股份有限公司九十一年一月十六日出具
    之濫用藥物檢驗報告，及台灣檢驗科技股份有限公司九十一年三月六日出具之
    濫用藥物檢驗報告各一份在卷可憑，是被告自白與事實相符，應堪採信。又於
    、之時地扣案之白色粉末各一小包，經檢驗結果均為海洛因無訛，分別為淨重
    零點零四公克（包裝重零點二一公克），及淨重零點三五公克（包裝重零點二公
    克），亦分別有法務部調查局九十年十二月十日、九十一年三月十二日出具之鑑
    定通知書各一份在卷可憑。此外，復有前開不起訴處分書、本院九十一年度毒聲
    字第四九０號裁定、台灣高等法院檢察署刑案紀錄簡覆表及台灣高等法院被告全
    國前案紀錄表各一份在卷可參，本件事證明確，被告犯行，堪予認定。
二、按海洛因係屬毒品危害防制條例第二條第二項第一款所定之第一級毒品，核被告
    施用海洛因之行為，係犯毒品危害防制條例第十條第一項之施用第一級毒品罪。
    其施用前持有毒品之低度行為，為施用毒品之高度行為所吸收，不另論罪。被告
    先後多次施用第一級毒品之行為，時間緊接，犯罪構成要件相同，顯係基於概括
    犯意反覆為之，應依連續犯之規定，以一罪論，並加重其刑。又被告有如事實欄
    所載之前科紀錄，有台灣高等法院檢察署刑案記錄簡覆表乙份在卷可憑，其於有
    期徒刑執行完畢，未滿五年，再犯有期徒刑以上之本罪，為累犯，應依法遞加重
    其刑。爰審酌被告前有施用毒品之紀錄，猶不知悔改，一再施用毒品，所為不僅
    危害個人健康，對社會善良風氣、治安亦有不良影響，其犯罪之動機、目的、手
    段、所生危害及犯後態度等一切情狀，量處如主文所示之刑。又扣案海洛因二小
    包（各淨重零點零四公克，零點三五公克）為第一級毒品，被告供稱為其所有，
    且不問屬於犯人與否，均應依毒品危害防制條例第十八條第一項前段之規定，宣
    告沒收銷燬之。至於之時地扣案之吸管一支、殘渣袋一個、針筒二支及塑膠分
    裝袋一百枚，乃在同案被告林瑞宏住處之房間內查獲，被告甲○○係前往借車自
    願接受採尿而查獲，有警訊筆錄、移送書、搜索票影本各一份在卷可參，被告否
    認為其所有，亦無證據證明為被告所有之物，且與本案被告之犯罪無關，爰不在
    本案宣告沒收。
據上論斷，應依刑事訴訟法第二百九十九條第一項前段，毒品危害防制條例第十條第
一項、第十八條第一項前段，刑法第十一條前段、第四十七條、第五十六條，判決如
主文。
本案經檢察官林俊峰到庭執行職務
中      華      民      國    九十一    年      八      月      九      日
                                      臺灣板橋地方法院刑事第二庭
                                          法    官  楊  晉  佳
右正本證明與原本無異。
如不服本判決，應於判決送達後十日內，向本院提出上訴狀。
                                          書 記 官  黃  介  南
中      華      民      國    九十一    年      八      月     十四     日
